臺灣高等法院臺南分院刑事判決　　　　　　 九十二年度交上易字第九五六號　Ｃ
　　　上　訴　人　臺灣嘉義地方法院檢察署檢察官
　　　被　　　告　乙　○　○
右列上訴人因被告過失致死案件，不服臺灣嘉義地方法院九十二年度交易字第三○號
中華民國九十二年九月十日第一審判決（起訴案號：臺灣嘉義地方法院檢察署九十二
年度偵字第五四九號），提起上訴，本院判決如左：
      主      文
上訴駁回。
      事      實
一、乙○○於民國（下同）九十一年十二月七日凌晨五時五十分許，駕駛車號Ｊ七─
    八二五八號自用小客車，沿嘉義縣民雄鄉嘉一六六線由西往東方向（公訴人誤載
    為由東往西方向）行駛，其原應注意行經無號誌路口，應減速慢行，不得超速行
    駛，而依當時情形又無不能注意之情事，竟疏於注意及此，貿然以時速六、七十
    公里之速度前進，於行經該路段三十四公里一百五十公尺處之無號誌之交岔路口
    時，適有早起運動之楊萬年，徒步行走至該路口欲穿越道路，亦疏未注意行人穿
    越道路，在未設有行人穿越道亦非禁止穿越之路段穿越道路時，應注意左右無來
    車，始可小心迅速穿越，由於雙方有上述疏失，雖乙○○曾按喇叭示警，惟因速
    度過快煞車不及，而撞擊至楊萬年之身體右側，使楊萬年彈至車前玻璃，再掉至
    距撞擊處近二十公尺處，致楊萬年頭部外傷併顱內出血，經送醫後不治死亡。乙
    ○○於事故發生後，即請路人報警，並於警未知肇事者前，主動向警告知。
二、案經臺灣嘉義地方法院檢察署檢察官據報相驗自動檢舉後再由楊萬年之子甲○○
    告訴偵辦起訴。
      理      由
一、右開事實，有道路交通事故調查報告表附卷可稽，並經證人何俊宏證述明確，並
    有現場照片八張在卷可憑，本件車禍被害人楊萬年因此受傷死亡，亦經臺灣嘉義
    地方法院檢察署檢察官督同檢驗員相驗屬實，製有相驗筆錄、相驗屍體證明書、
    驗斷書在卷可憑，復據被告乙○○自白不諱。按行車速度，依標誌或標線之規定
    ，無標誌或標線者，應依左列規定：一在市區道路，時速不得超過五○公里，在
    郊外道路時速不得超過六○公里。但在未劃設車道線或行車分向線之道路，市區
    時速不得超過三○公里，郊外時速不得超過四○公里。三行經彎道、坡路、狹路
    、狹橋、隧道、泥濘或積水道路、無號誌之交岔路口‧‧‧，均應減速慢行，作
    隨時停車之準備。道路交通安全規則第九十三條第一項第一、三款定有明文。被
    告依法考領駕照駕車自應注意上述道路交通安全規定，又依附卷之交通事故調查
    報告表所載，本件肇事時、地之天候、路況皆良好，而肇事彼時，被告亦無不能
    注意之情事，竟疏未注意及此，於行經嘉義縣民雄鄉嘉一六六線三十四公里一百
    五十公尺之無號誌之交岔路口處，卻未減速慢行，而仍以時速六、七十公里之速
    度前進，致撞及楊萬年，可證被告之駕車失當行為，顯有過失；又查，證人許清
    戊證稱：其家離車禍現場很近，其聽到煞車聲前，有聽到連續的一長一短的喇叭
    聲音等語（原審卷第六五頁）；以及證人何俊宏證稱：其當天剛好在車禍現場的
    斜對面打公共電話，其看到一個老伯走道路中央，要穿越馬路，過了馬路中間一
    點點的位置，就聽到碰撞的聲音，其掛掉電話，和其女友到現場，該老伯就是被
    車子撞到的被害人等語（原審卷第六九、七○頁），經將上述證人證言與卷附現
    場圖（相驗卷第十五頁）及被告於偵查中之供述（相驗卷第二五頁背面）相核，
    可知被害人之帽子掉落處附近應即為本件車禍撞擊點，而該處屬於未設有行人穿
    越道亦非禁止穿越之路段，被害人於該處穿越道路時本應注意左右無來車，始可
    小心迅速穿越，然被害人卻疏未注意及被告所駕之車輛即穿越道路，為與有過失
    ，亦可認定。臺灣省嘉雲區車輛行車事故鑑定委員會鑑定意見亦認：被害人穿越
    道路未注意右方來車與被告駕駛自小客車，行經無號誌交岔路口，未減速反嚴重
    超速行駛，同為肇事原因，有上開委員會九十二年七月四日嘉鑑字第九二○七○
    五號函附鑑定意見書 (見原審卷第一二二頁)。雖被害人就本件車禍為與有過失
    ，已如前述，惟被告尚不能執此免除其過失責任。再被害人楊萬年確因本件車禍
    ，造成頭部外傷併顱內出血而死亡，被告過失駕車肇事行為，與被害人之死亡結
    果間，自具有相當因果關係。本件事證明確，被告過失致死犯行堪以認定。
二、核被告所為，係犯刑法第二百七十六條第一項之過失致人於死罪。被告於肇事後
    即託證人何俊宏代為報案，並向到場處理之警員承認伊為肇事者，業據證人何俊
    宏證述明確 (見原審卷第七○頁)，並有嘉義縣警察局民雄分局處理相驗案件初
    步調查報告暨報驗書 (見相驗卷第二頁)，被告於犯罪偵查機關未發覺前，自首
    而接受裁判，應依法減輕其刑，並先加後減。
三、原審以被告事證明確，因予適用刑法第二百七十六條第一項、第七十四條第一款
    、第六十二條前段，罰金罰鍰提高標準條例第一條前段規定，審酌被告坦承犯行
    ，且其無犯罪前科，素行良好，又已與被害人家屬達成和解賠償損害，量處有期
    徒刑七月，緩刑二年。本院經核原判決認事用法，俱無不合，量刑亦稱妥適。檢
    察官循告訴人之請求，提起上訴，主張被害人應是過完馬路才被撞及被告未以紅
    包再給象徵性賠償金額等情，惟查被害人倒地係面向道路中心線，有相驗第六頁
    照片可稽，再核道路交通事故調查報告表，被害人係自北向南，被告係自西向東
    ，足見被害人係欲穿越馬路，尚未通過即發生車禍，並非己通過才發生車禍，告
    訴人之主張尚屬無據，上訴為無理由，應予駁回。
據上論斷，應依刑事訴訟法第三百六十八條，判決如主文。
本案經檢察官吳萃芳到庭執行職務。
中    華    民    國      九十三      年      一      月      七        日
                                  臺灣高等法院臺南分院刑事第三庭
                                      審判長法官  宋    明    蒼
                                            法官  陳    清    溪
                                            法官  楊    子    莊
右正本證明與原本無異。
不得上訴。
                                      法院書記官  王    全    龍
中    華    民    國      九十三      年      一      月     十二       日
附錄法條：
刑法第二百七十六條第一項：
因過失致人於死者，處二年以下有期徒刑、拘役或二千元以下罰金。
